臺灣高等法院刑事判決　　　　　　　　　　　　　九十一年度上訴字第一九六三號
　　上　訴　人　臺灣士林地方法院檢察署檢察官
　　被　　　告　甲○○
右上訴人因被告違反毒品危害防制條例案件，不服臺灣士林地方法院九十年度訴字第
二四二號，中華民國九十一年五月十七日第一審判決（起訴案號：臺灣士林地方法院
檢察署九十年度偵字第二六六五號），提起上訴，本院判決如左：
    主  文
上訴駁回。
    理  由
一、本案經本院審理結果，認第一審判決對被告甲○○為無罪之諭知，核無不當，應
    予維持，並引用第一審判決書記載之證據及理由。（如附件）
二、檢察官上訴意旨略以：(一)公訴人主張被告於民國九十年一月間，在台北縣汐止市
    ○○○路三三九巷十弄八號四樓住處，無償轉讓第二級毒品安非他命予證人羅福
    財施用，係以證人羅福財於九十年月二月九日偵查中證述：「（執行之後何時又
    開始使用（安）；最後一次吸（安）？）一個月前開始吸（安），最後一次是在
    二月八日在我家新莊吸的。」、「（你毒品何來？）是一位外號叫『清風』的人
    給我使用，『清風』即是甲○○，他是提供（安）給我使用，但未收錢，在一個
    多前給我吸的，在甲○○汐止市○○○路之家中吸（安），我是昨天在新莊家中
    被查獲。」等語為依據。雖證人羅福財陳稱毒品是在「一個多前給我吸的」，記
    載有所疏漏，但觀之該次筆錄前後文，及參以證人於九十年二月九日陳述一個月
    前開始施用安非他命及毒品由被告所提供等情，可知此乃書記官漏未記載一個多
    月前之「月」字無訛。(二)證人羅福財已於警訊中證述被告轉讓毒品多次，雖次數
    、時間記憶不清，正因轉讓多次使然，此乃人情之常，不能遽認證人所證前後矛
    盾，且其於偵查中再次證述其所施用之毒品確係被告所提供，參以證人與被告為
    朋友，殊無誣陷之理。(三)被告之警訊自白固缺乏轉讓毒品予證人之時間、地點，
    但「我沒有販賣，他們沒有時會向我拿，我沒有時會向他們拿」等語，確係被告
    自由意思下所供，此為證人即製作筆錄之警員鄭育琛證述甚詳，且被告於九十一
    年五月三日審理中供述：「我是說他們沒有我就給他們吃，我沒有時，他們也會
    給我吃，我沒有賣給他們，現場找到的安非他命是林文生的，他們來找我時，我
    就拿出來大家一起吃。」等語以觀，被告亦不否認有將毒品無償提供予證人施用
    。(四)被告已於偵查中自承現場查扣之毒品為其所有，雖審理中改稱係林文生所有
    ，惟被告供稱：「他們來找我時，我就拿出來大家一起吃。」，是被告持有該毒
    品已無庸置疑，其將毒品安非他命轉讓予他人使用之犯行堪以認定，原判決認定
    事實顯有不當。
三、訊之被告甲○○堅決否認有轉讓毒品之犯行，辯稱：安非他命均為羅福財拿給伊
    或其他人使用，伊跟他買安非他命之後，他說賣伊都沒有賺錢，他跟伊要，就自
    己去拿安非他命，伊並沒有轉讓安非他命予他等語。經查：
  (一)公訴人起訴之犯罪事實係「被告甲○○於九十年一月間，在其位於台北縣汐止市
    ○○○路三三九巷十弄八號四樓住處，將第二級毒品安非他命無償轉讓予羅福財
    施」，無非以證人羅福財於警訊、偵查中之證述為據，然證人羅福財於九十年月
    二月九日十時三十四分許，在臺灣基隆地方法院檢察署偵訊中證述：「（執行之
    後何時又開始使用（安）；最後一次吸（安）？）一個月前開始吸（安），最後
    一次是在二月八日在我家新莊吸的。」、「（你毒品何來？）是一位外號叫『清
    風』的人給我使用，『清風』即是甲○○，他是提供（安）給我使用，但未收錢
    ，在一個多（漏記月）前給我吸的，在甲○○汐止市○○○路之家中吸（安），
    我昨天是在新莊家中被查獲。」等語（參見臺灣基隆地方法院檢察署九十年度偵
    字第七九四號偵查卷第十四頁），固可認證人羅福財證述被告甲○○於九十年一
    月間曾無償提供安非他命予其使用之事實，惟此部分證人羅福財之證述與其於警
    訊中證稱：「甲○○曾給我安非他命多次，但我只記得有一次是約在九十年二月
    二日時，我去他家時，他給我除吸食安非他命外，另給我一包約淨重一公克之安
    非他命，但是未有金錢買賣，而第二次我記得在九十年二月四日再次去到他家吸
    食安非他命，且以新台幣一千元之代價向他購買一包淨重約一公克之安非他命。
    且每次去他家都是由他提供且兩人一同吸食安非他命。」之具體指稱被告於九十
    年二月二日及二月四日各有一次交付安非他命給伊，前一次是無償轉讓，後一次
    是以一千元對價之販賣等事實（參見臺灣士林地方法院檢察署九十年度偵字第二
    六六五號偵查卷第十九頁反面）即有不符之處。按證人羅福財於警訊中並未證稱
    被告曾於九十年一月間有轉讓第二級毒品給伊一次之事實，而係具體證稱被告於
    九十年二月二日及二月四日各有一次交付安非他命給伊之事實，然其於檢察官偵
    訊中僅約略指稱九十年二月九日前一個多月前被告有轉讓安非他命之事實，是證
    人羅福財上開警訊及偵查中不一之證述，是否即可遽認公訴人起訴被告於九十年
    一月間轉讓第二級毒品安非他命予羅福財一次之事實屬實，即有可疑。況證人羅
    福財已於九十年三月十七日因車禍死亡，此有法務部戶役政連結作業系統報表在
    卷（參見原審卷第一○七頁）可稽，本院亦無從傳喚證人羅福財再為查證。
  (二)又被告固曾於被查獲後之九十年二月九日警訊時供稱：「我沒有販賣安非他命給
    他們，只是他們沒有安非他命時我會給他們，我沒有時他們若有安非他命也會分
    給我吸食」等語，然於同日台灣基隆地方法院檢察署內勤檢察官訊問時，被告即
    否認曾轉讓安非他命給羅福財施用，有警訊及偵訊筆錄在卷（參見同上第二六六
    五號偵查卷第十三頁、第七九四號偵查卷第十五頁反面）可稽；又其於九十一年
    五月三日原審審理中供述：「我是說他們沒有我就給他們吃，我沒有時，他們也
    會給我吃，我沒有賣給他們，現場找到的安非他命是林文生的，他們來找我時，
    我就拿出來大家一起吃。」等語（參見原審卷第一○二頁），然被告並未指出轉
    讓毒品予羅福財之時間、地點、份量，且所謂被告所供相互提供之安非他命，究
    該安非他命之所有權為何人？抑或共有？均未查明，而被告於本院又辯稱安非他
    命均為羅福財所提供，亦難遽認公訴人所指被告曾於九十年一月間轉讓第二級毒
    品安非他命予羅福財屬實，況被告之自白不得作為有罪之唯一證據，仍應調查其
    他必要證據以察其是否與事實相符，刑事訴訟法第一百五十八條第二項定有明文
    ，被告上開自白既乏具體內容，無從調查核對其轉讓之時間、地點等事實，自不
    能據為被告有轉讓毒品犯行之佐證。
  (三)公訴人既起訴並認定被告甲○○於九十年一月間，將第二級毒品安非他命無償轉
    讓予羅福財，則警方於九十年二月八日搜索所扣得之安非他命一包（淨重一點三
    二公克），有該安非他命法一包及法務部調查局九十年五月四日（九○）陸一字
    第九○○二四八二五號檢驗通知書一紙扣案及附卷（參見二六六五號偵查卷第四
    ○頁），自非可作為九十年一月間轉讓毒品之證據，且被告甲○○於九十年二月
    八日查獲後，已承認有施用第二級毒品安非他命之事實，經查獲後送觀察、勒戒
    ，因無繼續施用傾向，業為台灣基隆地方法院檢察署檢察官以九十年度毒偵字第
    三一九號處分不起訴，有不起訴處分書一份附卷（參見原審卷第一○八頁）可稽
    ，該扣案之安非他命及另為扣案之吸食器具，應為被告施用安非他命之證據，而
    非作為被告轉讓安非他命之證據，當甚明確。
  (四)綜上所述，檢察官之上訴，非有理由，應予駁回。
據上論斷，應依刑事訴訟法第三百七十三條、第三百六十八條，判決如主文。
本案經檢察官賴俊雄到庭執行職務。
中      華      民      國    九十一    年      八      月     三十     日
                              臺灣高等法院刑事第二十三庭
                                  審判長法  官  黃  瑞  華
                                        法  官  吳      燦
                                        法  官  雷  雯  華
右正本證明與原本無異。
如不服本判決應於收受送達後十日內向本院提出上訴書狀，其未敘述上訴之理由者並
得於提起上訴後十日內向本院補提理由書（均須按他造當事人之人數附繕本）。
                                        書記官  陳  思云
中      華      民      國    九十一    年      八      月     三十     日
